Inventaris van het archief van de familie Van Wassenaer van Duvenvoorde, 1226-1996
Nationaal Archief, Den Haag
- DE FAMILIE VAN WASSENAER STARRENBURG, I
  - AANVERWANTE FAMILIES
    - VAN KATS
      - Verus van Kats (†1631), CIX
        Zoon van Abel van Kats en Charlotte van Tuyll van Serooskerke. Hij huwde in 1626 Geertruida van Duvenvoorde.
        - Akte van huwelijksvoorwaarden van hem met Geertruida van Duvenvoorde, 1626; 962; 1 charter
      - Philibert van Kats en Anna Katharina van Brederode (†1660), CX
        Zoon van Verus van Kats (CIX) en Geertruida van Duvenvoorde. Hij huwde in 1653 Anna Katharina van Brederode (†1660).
        - Akte van huwelijksvoorwaarden van hem met Anna Katharina van Brederode, 1653; 963; 2 charters
        - Stukken, afkomstig van Anna Katharina van Brederode, zijn echtgenote
          - Akte van bevestiging door de Staten van Holland van haar in de beschikkingen over haar leengoed, 1645; 964; 1 charter
      - Theophilus van Kats (†1655) en Deliana van Brederode (†1629)., CXI
        Zoon van Willem van Kats en Katharina Sandelijn van Herenthout. Hij huwde in 1618 Deliana van Brederode en in tweede echt in 1632 Maria de Bye.
        - Akte van huwelijksvoorwaarden van hem met Deliana van Brederode, 1618; 965; 1 charter
      - Katharina Maria van Kats (†1649), CXII
        Dochter van Theophilus van Kats (CX) en Deliana van Brederode. Zij huwde in 1642 Albert van Raaphorst (1611-1648).
        - Testament, 1648; 966; 1 stuk
      - Louise Hedwig van Kats (†1757), CXIII
        Dochter van Willem Maurits van Kats en Katharina van der Noot. Zij stierf ongehuwd.
        - Akte van bevestiging door de Staten van Holland van haar in de beschikkingen over haar leengoed, 1745; 967; 1 charter
    - VAN DUVENVOORDE
      De familie Van Duvenvoorde was verwant aan de familie Van Kats door huwelijk in 1626 (CIX).
      - Arent van Duvenvoorde (†1610), CXIV
        Zoon van Jacob van Duvenvoorde en Geertruida van Liere. Hij huwde in 1604 Wilhelmina van Mechelen.
        - Akte van aanstelling door prins Maurits van hem tot hoogheemraad van Rijnland, 1593; 968; 1 charter
    - VAN BREDERODE
      De familie Van Brederode was verwant aan de familie Van Kats door huwelijk in 1618 (CXI) en door huwelijk in 1653 (CX).
      - Algemeen
        - Genealogie van de heren van Veenhuizen uit de families Van Assendelft, Van Blois van Treslong en Van Brederode over 1265-1629; met bijlagen, 1313-1605; afschriften, 1600-1605; 969; 1 deel
      - Lancelot van Brederode (†1573), CXV
        Bastaardzoon van Reinout van Brederode en Anna Simonsd. Hij huwde in 1555 Adriana van Blois van Treslong (†1574).
        - Akte van huwelijksvoorwaarden van hem met Adriana van Blois van Treslong; met bijlage, 1555, 970; 1 stuk
        - Akte van huwelijksvoorwaarden van Adriana, zijn dochter, met Dirk Vonck van Lienden, 1592; 971; 1 charter
        - Testament van hem en Adriana van Blois van Treslong; met codicil, 1563, 1559; 972; 1 katern en 1 stuk
        - Akte van bevestiging door Robert, graaf van Leicester, gouverneur der Verenigde Nederlanden, van zijn kinderen in de beschikkingen over hun leengoed, 1587; 973; 1 charter
      - Reinout van Brederode (1567-1633), CXVI
        Zoon van Lancelot van Brederode (CXV) en Adriana van Blois van Treslong. Hij huwde in 1597 Geertruida van Oldenbarneveldt (1579-1601), in tweede echt in 1603 Maria van der Duin (†1607), in derde echt in 1612 Anna van Lienden (†1624) en tenslotte in 1630 Petronella de Hinojosa (†1636).
        - Akte van huwelijksvoorwaarden van hem met Geertruida van Oldenbarneveldt, 1597; 974; 2 charters
          In tweevoud. Afschrift: inv. 969.
        - Akte van huwelijksvoorwaarden van hem met Maria van der Duin, 1603; 975; 1 charter
          Afschrift: inv. 969.
        - Akte van huwelijksvoorwaarden van hem met Anna van Lienden, 1612; 976; 1 charter
          De bovenste helft ontbreekt.
        - Aantekeningen betreffende zijn familie over 1567-1599, z.j.; 977; 1 stuk
        - Akte van verheffing door koning Hendrik IV van Frankrijk van hem tot ridder; met bijlage, 1605, 978; 1 stuk
        - Akte van bevestiging door de Staten van Holland van hem in de beschikkingen over zijn goed, 1604; 979; 1 charter
      - Johanna Elisabeth Adriana van Brederode, CXVII
        Dochter van Reinout van Brederode (CXVI) en Maria van der Duin.
        - Akte van bevestiging door de Staten van Holland van haar in de beschikkingen over haar leengoed, 1648; 980; 1 charter
    - VAN BLOIS VAN TRESLONG
      De familie Van Blois van Treslong was verwant aan de familie Van Brederode door huwelijk in 1555 (CXV).
      - Algemeen
        - Memorie betreffende de familie over 1466-1612, z.j.; afschrift, 1684; 981; 1 stuk
          Zie ook: inv. 969.
      - Dirk van Blois van Treslong, CXVIII
        Zoon van Jan van Blois. Hij was priester en stierf ongehuwd.
        - Testament, 1510; 982; 1 stuk
      - Raas van Blois van Treslong (†1494), CXIX
        Zoon van Lodewijk van Blois van Treslong en Maria van Haamstede. Hij huwde in 1470 Christina, dochter van Dirk Coenen van Adrichem (†1476).
        - Akte van huwelijksvoorwaarden van hem met Christina Dirk Coenen dochter, 1470; 983; 2 charters
      - Lodewijk van Treslong (†1526) en Anna van Assendelft (†1540), CXX
        Zoon van Raas van Blois van Treslong (CXIX) en Christina Coenen van Adrichem. Hij huwde in 1507 Anna van Assendelft.
        - Akte van huwelijksvoorwaarden van hem met Anna van Assendelft, 1507; 984; 1 charter
        - Testament, 1526; 985; 1 stuk
        - Stukken, afkomstig van Anna van Assendelft, zijn echtgenote
          - Testament, 1537; 986; 1 stuk
      - Joris van Blois van Treslong, CXXI
        Zoon van Lodewijk van Treslong (CXX) en Anna van Assendelft. Hij huwde in 1511 Pietertje de Grebber en stierf kinderloos.
        - Akte van huwelijksvoorwaarden van hem met Pietertje de Grebber, 1511; 987; 1 stuk
      - Arent van Treslong (†1582), CXXII
        Zoon van Lodewijk van Treslong (CXX) en Anna van Assendelft. Hij was kanunnik van St. Pancras te Leiden en stierf ongehuwd.
        - Akte van overdracht van inboedel en huisraad door Raas van Treslong aan hem voor / 400.-, 1557; 988; 1 stuk
        - Testament van hem en Lodewijk van Treslong, zijn neef, kanunniken van de St.Pancras te Leiden, 1579; 989; 1 stuk
        - Statuten van deken en kapittel van St. Pancras te Leiden betreffende toedeling van vijf prebenden, 1558; 990; 1 katern
        - Testament, 1582; 991; 1 stuk
      - Albert van Blois van Treslong (1511-1555), CXXIII
        Zoon van Lodewijk van Blois van Treslong (CXX) en Anna van Assendelft. Hij huwde in 1537 Katharina van Berkenrode (1523-1553).
        - Akte van huwelijksvoorwaarden van hem met Katharina van Berkenrode; met akte van bevesting door Katharina van Berkenrode, 1537, 992; 2 charters en 1 stuk
          De huwelijksvoorwaarden in tweevoud. Afschrift: inv. 969.
      - Lodewijk van Blois van Treslong en Maria van Treslong, CXXIV
        Zoon van Albert van Blois van Treslong (CXXIII) en Katharina van Berkenrode. Hij huwde Maria van Treslong, zijn nicht, en stierf kinderloos.
        - Testament van hem en Maria van Treslong, 1584; 993; 1 stuk
        - Stukken, afkomstig van Maria van Treslong, zijn echtgenote
          - Codicil; met bijlage, 1598, 1596; 994; 1 stuk
    - VAN ASSENDELFT
      De familie Van Assendelft was verwant aan de familie Van Blois van Treslong door huwelijk in 1507 (CXX).
      - Elisabeth van Assendelft, CXXV
        Dochter van Hugo van Assendelft en Hildegonde van Ruiven. Zij huwde in 1398 Bruning Spruit.
        - Akte van huwelijksvoorwaarden van haar met Bruning Spruit, 1398; ---
          Voorheen inventarisnummer 995. Niet aanwezig in het Nationaal Archief.
      - Bertout van Assendelft (†1455), CXXVI
        Zoon van Willem van Assendelft en Anna van Vennep. Hij huwde Ida van Zwieten (†1466).
        - Akte van bevestiging door Jan van Amstel, gehuwd met Alverade van Assendelft, van Albert van Assendelft in alle goed, deze toegedeeld uit zijn nalatenschap en die van Ida van Zwieten, 1466; ---
          Voorheen inventarisnummer 996. Niet aanwezig in het Nationaal Archief.
      - Albert van Assendelft (†1465) en Christina van der Maarn (†1509), CXXVII
        Zoon van Bertout van Assendelft (CXXVI) en Ida van Zwieten. Hij huwde in 1460 Christina van der Maarn.
        - Akte van huwelijksvoorwaarden van hem met Christina van der Maarn, 1460; 997; 2 charters
        - Akte van scheiding en deling van zijn nalatenschap en die van Christina van der Maarn, 1510; ---
          Voorheen inventarisnummer 998. Niet aanwezig in het Nationaal Archief.
        - Stukken, afkomstig van Christina van der Maarn, zijn echtgenote
          - Akte van uitspraak door Walich Pietersz., priester van Veenhuizen, c.s. in haar geschil met Gerard van Amstel betreffende hun bezit in Veenhuizen, 1482; ---
            Voorheen inventarisnummer 999. Niet aanwezig in het Nationaal Archief.
          - Testament, 1507; 1000; 1 stuk
      - Ida van Assendelft, CXXVIII
        Dochter van Albrecht van Assendelft (CXXVII) en Christina van der Maarn.
        - Testament, 1510; 1001; 1 stuk
    - VAN BERKENRODE
      De familie Van Berkenrode was verwant aan de familie Van Blois van Treslong door huwelijk in 1537 (CXXIV).
      - Gerard van Berkenrode (ca. 1478-1527) en Adriana van der Goude (†1534), CXXIX
        Zoon van Gerard van Berkenrode en Katharina van Alkmaar. Hij huwde ca. 1500 Adriana van der Goude.
        - Testament van Adriana van der Goude, 1534; 1002; 1 stuk
    - VAN DER GOUDE
      De familie Van der Goude was verwant aan de familie Van Berkenrode door huwelijk ca. 1500 (CXXIX).
      - Jan van der Goude (†1530), CXXX
        Zoon van Jan van der Goude. Hij huwde in 1529 Elisabeth van Tetrode.
        - Akte van huwelijksvoorwaarden van hem met Elisabeth van Tetrode, 1529; 1003; 1 charter
    - VAN OLDENBARNEVELT
      De familie Van Oldenbarnevelt was verwant aan de familie Van Brederode door huwelijk in 1597 (CXVI).
      - Johan van Oldenbarnevelt (1547-1619), CXXXI
        Zoon van Gerard van Oldenbarnevelt en Deliana van Weede. Hij was onder meer raadpensionaris van Holland en huwde in 1575 Maria van Utrecht (1552-1629).
        - Akte van scheiding en deling van zijn nalatenschap, 1625; 1004; 2 katernen
    - VAN BOETZELAER
      De familie Van Boetzelaer was verwant aan de familie Van Wassenaer door huwelijk in 1731 (CIII).
      - Jacob Philips van Boetzelaer (1711-1781), CXXXII
        Zoon van Jacob Godefroi van Boetzelaer en Magdalena Elisabeth de Jonge. Hij huwde in 1737 Christina Charlotte Margaretha von Stöcken (1718-1795).
        - Biljetten van verponding en belasting op ambten voor hem, 1747-1748; 1005; 6 stukken
        - Kwitanties voor hem wegens verponding van zijn goed in Nieuwveen, 1748; 1006; 2 stukken
    - VAN DE POLL
      De familie Van de Poll was verwant aan de familie Van Wassenaer Starrenburg door huwelijk van Willem Lodewijk Worbert van Wassenaer Starrenburg in 1851 met Maria Catharina Frederika van Rechteren Limpurg en door huwelijken van Nikolaas Geelvink in 1751 met Johanna Geertruida van de Poll en in 1776 met Magdalena Sofia Elisabeth Juliana van Rechteren tot Gramsbergen.
      - Eva van de Poll en Dirk Sas, CXXXIII
        Dochter van Gijsbert van de Poll en Johanna NN. Zij huwde in 1521 Dirk Sas.
        - Akte van huwelijksvoorwaarden van haar met Dirk Sas, 1521; 1007; 1 charter
      - Johan van de Poll, CXXXIV
        Zoon van Gijsbert van de Poll en Johanna NN. Hij was burgemeester van Montfoort en huwde in 1519 Machteld Sas.
        - Akte van huwelijksvoorwaarden van hem met Machteld Sas, 1519; 1008; 2 charters
        - Testament van hem en Machteld Sas, 1559; 1009; 1 stuk
      - Gijsbert van de Poll (1528-1607), CXXXV
        Zoon van Jan van de Poll (CXXXIV) en Machteld Sas. Hij huwde in 1558 Janna Draver (1538-1573).
        - Akte van huwelijksvoorwaarden van hem met Janna Draver, 1556; 1010; 1 charter
      - Herman van de Poll (1559-1615), CXXXVI
        Zoon van Gijsbert van de Poll (CXXXV) en Janna Draver. Hij was schepen en raad van Amsterdam en huwde in 1592 Reymerich Duyvel, alias Dell (1567-1623).
        - Akte van huwelijksvoorwaarden van hem met Reymerich Duyvel; met bijlagen, 1592-1602, 1011; 1 stuk
        - Testament, 1613; 1012; 1 stuk
      - Johan van de Poll (1597-1678), CXXXVII
        Zoon van Herman van de Poll (CXXXVI) en Reymerich Duyvel. Hij was schepen, raad en burgemeester van Amsterdam en huwde in 1637 Duifje van Gerwen (1618-1658).
        - Akte van huwelijksvoorwaarden van hem met Duifje van Gerwen; met bijlage z.j., 1637; 1013; 4 stukken aaneengehecht
        - Sententie van het Hof van Holland in zijn geschil als voogd van de kinderen van Eva Reyners, gehuwd met Andries Stilten, en de executeurs van de nalatenschap van Andries Stilten, 1661; 1014; 1 stuk
      - Johan van de Poll (1657-1708), CXXXVIII
        Zoon van Johan van de Poll (CXXXVII) en Duifje van Gerwen. Hij huwde in 1679 Geertruida Blauwhelm (1661-1693).
        - Akte van venia etatis door de Staten van Holland voor hem, 1678; 1015; 1 charter
        - Akte van schuldbekentenis door hem van / 3302.- aan regenten van het gasthuis van Amsterdam wegens koop van 15 morgen 7842 roeden met huis in Weesperkarspel, 1701; gecancelleerd, 1705; 1016; 1 charter
    - DRAVER
      De familie Draver was verwant aan de familie Van de Poll door huwelijk in 1558 (CXXXV).
      - Gerrit Draver (†1557), CXXXIX
        Zoon van Pieter Draver. Hij was houtkoper te Amsterdam en huwde Lucia Jansd. en in tweede echt in 1532 Machteld van Naarden (†1575).
        - Codicillen, 1532-1553; 1017; 2 charters en 1 stuk
        - Attestatie van Pieter d'Olieslager betreffende de koop door Machteld van Naarden van zijn nalatenschap, 1559; 1018; 1 charter
      - Elisabeth Draver (1527-1573), CXL
        Dochter van Gerrit Draver (CXXXIX) en Lucia Jansd. Zij huwde 1551 Pieter d'Olieslager en in tweede echt in 1570 Klaas Hein Elbertsz.
        - Akte van huwelijksvoorwaarden van haar met Pieter Timansz., 1551; 1019; 1 charter
        - Akte van huwelijksvoorwaarden van haar met Klaas Hein Elbertsz., 1570; 1020; 1 stuk
        - Testament, 1573; 1021; 1 stuk
    - DUYVEL
      De familie Duyvel was verwant aan de familie Van de Poll door huwelijk in 1592 (CXXXVI).
      - Dirk Duyvel (†1599), CXLI
        Zoon van Klaas Duyvel. Hij huwde in 1566 Trijn Dommer (1542-1581).
        - Akte van huwelijksvoorwaarden van hem met Trijn Dommer, 1566; 1022; 1 charter
    - DOMMER
      De familie Dommer was verwant aan de familie Duyvel door huwelijk in 1566 (CXLI).
      - Margaretha Pietersd., CXLII
        Dochter van Pieter Jacobsz., houtkooper, en Elisabeth Dommer. Zij huwde Cornelis Coerten.
        - Testament, 1602; 1023; 1 stuk
    - DE LANGE
      De familie De Lange was verwant aan de familie Van de Poll door onderstaand huwelijk.
      - Anton de Lange en Katharina van de Poll (1594-1623), CXLIII
        Hij huwde ca. 1620 Katharina van de Poll.
        - Testament van hem en Katharina van de Poll, 1621; 1024; 1 stuk
        - Testament van Cornelia de Lange, zijn dochter, 1635; 1025; 1 stuk
    - VAN GERWEN
      De familie Van Gerwen was verwant aan de familie Van de Poll door huwelijk in 1637 (CXXXVII).
      - Isaäc van Gerwen (1580-1647) en Maria Warmond (1586-1621), CXLIV
        Zoon van Matthijs van Gerwen en Machteld van Maren. Hij was overman van de wijnkopers te Amsterdam en huwde in 1605 Duifje Roch (1588-1613), in tweede echt in 1614 Maria Warmond en in derde echt in 1624 Berta van Warmond (†1632).
        - Akte van huwelijksvoorwaarden van hem met Maria Warmond, 1614; 1026; 1 stuk
        - Testament, 1631; 1027; 1 stuk
        - Stukken, afkomstig van Maria Warmond, zijn echtgenote
          - Testament, 1616; 1028; 1 stuk
    - WARMOND
      De familie Warmond was verwant aan de familie Van Gerwen door huwelijk in 1614 (CXLIV).
      - Arent Warmond, CXLV
        - Stukken betreffende zijn nalatenschap, 1663-1665; 1029; 2 katernen
    - BLAUWHELM
      De familie Blauwhelm was verwant aan de familie Van de Poll door huwelijk in 1679 (CXXXVIII).
      - Jacob Blauwhelm, CXLVI
        Zoon van Willem Blauwhelm. Hij was lakenkoper te Amsterdam en huwde Aaltje Zeeu.
        - Akte van huwelijksvoorwaarden van Maria Blauwhelm, zijn dochter, met Jacob Schagen, 1625; 1030; 1 stuk
        - Akte van huwelijksvoorwaarden van Willempje Blauwhelm, zijn dochter, met Elias de Haas, 1629; 1031; 1 stuk
        - Testament van hem en Aaltje Jacobsd., 1617; 1032; 1 stuk
    - DE HAZE
      De familie De Haze was verwant aan de familie Geelvink door huwelijk van Lieven Geelvink in 1730 met Anna de Haze.
      - Helena de Haze (1681-1753) en Leopold van Limburg Stirum (1694-1728), CXLVII
        Dochter van Jeronimus de Haze en Magdalena van Swaanswijk. Zij huwde in 1703 Josias van de Blocquery (1674-1719), in tweede echt in 1722 Leopold van Limburg-Stirum en in derde echt in 1730 Pieter van Leyden van Leeuwen (1666-1736). Zij stierf kinderloos.
        - Akte van bevestiging door de Hoge Raad van de overeenkomst door haar betreffende scheiding van tafel en bed van Leopold van Limburg Stirum, 1728; 1033; 1 katern
  - Eigendommen en bezittingen
    - Ter Aar
      - Akte van overdracht door Jacob Beverlander, schout, en Daniel Uyttenbogaert, secretaris van Ter Aar, van ruim 5 morgen 100 roeden in Ter Aar aan Pieter van Wassenaer, 1739; 1034; 1 charter
    - Amsterdam
      - Akte van overdracht bij decreet door Jurriaan Valckenburg van twee woningen met erf in Amsterdam aan de Lijnbaansgracht en een huis en erf aldaar aan de Elandstraat aan Isaäc van Gerwen; met retroacta, 1621-1635, 1644; 1035; 2 charters getransfigeerd en 1 bezegelde katern
    - Beverwijk
      - Stukken betreffende de vicarie van het Heilig Kruis in de kerk van Beverwijk, 1347-1739; 1036-1048; 3 charters 2 delen en 24 stukken
        - Akte van stichting van de vicarie door Albert van Zanden, 1347; afschrift, 1581, van afschrift z.j., 1036; 1 stuk
        - Stukken betreffende de overdracht van de begeving van de vicarie 1541-1594, 1037-1038; 1 charter en 3 stukken
          - Akte van overdracht door Raas van Treslong aan Albert van Treslong; met akte van bevestiging door de bischop van Utrecht; met afschrift, 1594, en akte van bevestiging door Lodewijk van Treslong, 1594, 1541 1541, 1037; 2 charters en 1 stuk
          - Akte van herroeping door Raas van Treslong van de overdracht aan Albert van Treslong 1562, 1038; 1 stuk
        - Stukken betreffende de begeving van de vicarie 1454-1611, 1039-1042; 2 charters 2 delen en 6 stukken
          - Akte van toewijzing door de officiaal van de aartsdiaken ten Dom van de vicarie aan Thomas Gerardsz.; met bijlage z.j. 1454, 1039; 1 charter
          - Stukken betreffende de toewijzing van de vicarie door de officiaal van de aartsdiaken te Utrecht aan Zweder van der Maarn 1511-1514 en z.j., 1040; 1 charter 2 delen en 2 stukken
          - Stukken betreffende de toewijzing door Arent van Treslong van de vicarie aan Lodewijk van Treslong 1581 en z.j., 1041; 3 stukken
          - Akte van bevestiging door het Hof van Holland van de toewijzing van de vicarie door Reinout van Brederode aan Lancelot Vonck van Lienden 1611, 1042; 1 stuk
        - Stukken betreffende het beheer van de vicarie, 1565-1739 en z.j., 1043-1047; 14 stukken
          - Stukken betreffende de verpachting van 2 morgen in Sassenheim 1533-1685, 1043; 4 stukken
          - Stukken betreffende de Grote- en Kleine Papenkamp in Heemskerk, 1565-1739 en z.j., 1044-1047; 10 stukken
            - Kaart van Gerbrand Meeusz. van ' t Padt, z.j., 1044; 1 stuk
            - Akten van verpachting door eigenaren van de vicarie, 1565-1660, 1045; 6 stukken
            - Rekeningen van Melchior Veeris Rollerus 1729-1734, 1046; 2 stukken
            - Brief van Melchior Veeris Rollerus aan Pieter van Wassenaer betreffende verkoop van de percelen 1739, 1047; 1 stuk
        - Akte van overdracht door Klara Katharina Geelvinck van de hofstede Akerendam in Beverwijk met toebehoren aan Jean Lucas Pels, met retroacta, 1635-1720. 1724, 1048; 10 charters getransfigeerd
    - Buiksloot
      - Akte van overdracht door Reinier van Buren c.s. van ca. 10 morgen in de Buikslotermeer aan Isaäc van Gerwen, 1644; 1049; 1 stuk
      - Akte van overdracht door Pieter van Ruiven van ca. 10 morgen in de Buikslotermeer aan Johan van de Poll, 1654; 1050; 1 stuk
    - Dordrecht
      - Stukken betreffende de vicarie Van Coulster op het altaar van St. Apollonia in de Grote kerk van Dordrecht, 1510-1677; 1051-1052; 1 charter en 1 deel
        - Akten van stichting door Beatrijs van Coulster, 1510-1512; met akte van bevestiging door de bisschop van Utrecht, 1512; afschriften; van afschrift 1600 1660 en 1601, 1051; 1 deel
        - Akte van bevestiging door de Staten van Holland van de begeving door George van Kats aan Willem Maurits van Kats, zijn zoon 1677, 1052; 1 charter
    - 's-Gravenzande
      - Akte van overdracht door Pieter en Meindert Westerlee van 7 morgen in 's-Gravenzande en 3 morgen in Naaldwijk aan Elisabeth van der Meer, weduwe van Maarten Pauw; met retroacta, 1595-1690, 1053; 5 charters 1 bezegelde katern en 1 stuk
    - Den Haag
      - Akte van bevestiging door de Staten van Holland van de overdracht door IJsbrand Starck van de vicarie van St. Cornelis in de kerk van Den Haag aan Willem Starck, zijn zoon, 1598; afschrift; met bijlagen, 1473 en z.j., 1599; 1054; 2 stukken
        Zie ook: Geestelijk kantoor, nr. 589.
      - Akte van overdracht door de erfgenamen van Anna Cornelia Pauw van een huis en erf in Den Haag op de Vijverberg aan Adriaan van Bergen; met retroakte, 1647, 1683; 1055; 1 charter en 1 bezegelde katern
      - Akte van overdracht door de erfgenamen van Alexander de Zoete van Villers van het huis Egmond in Den Haag aan de Kneuterdijk aan Willem Lodewijk van Wassenaer, 1711; 1056; 1 charter
      - Akte van overdracht door Constantia Theodora Doubleth van een huis en erf in Den Haag aan de Kneuterdijk westzijde aan Cornelis van Aerssen en Maria Cornelia van Aerssen; met retroakte, 1601, 1723; 1057; 1 charter en 1 stuk
      - Akten van verhuur door Johan Lodewijk Haganus van Wassenaer en zijn executeur van een huis met toebehoren in Den Haag in de Lange Houtstraat, 1797-1798; 1058; 4 stukken
    - Heemskerk
      - Akte van overdracht van 4 morgen 436 roeden in Heemskerk door Leendert, Gerard en Dirk van der Nat aan Jan en Cornelis Bicker en Gerard van Helmond; met retroacta, 1643-1647, 1652; 1059; 4 charters
      - Akte van overdracht door de erfgenamen van Adriaan van Covenhoven, IJsnout van Veen en Maartje Cornelis van een huis en erf met toebehoren in Wijk-aan-Duin aan Jean Lucas Pels, 1726; 1060; 1 charter
    - Kethel en Spaland
      - Stukken betreffende de verkoop van het goed in Kethel en Spaland uit de nalatenschap van de familie Pauw, 1686-1722; 1061; 2 katernen en 4 stukken
    - Leiden
    - Een kanonikaat in de Pancraskerk
      - Akte van begeving door Hugo van Alkemade van een kanonikaat in de Pancraskerk te Leiden aan Dirk van Noordwijk, 1495; 1062; 1 stuk
        Zie ook: GA. Leiden, Kerken, inv. 495.
      - Stukken betreffende de vicarie van Maria Magdalena in het St. Katherijnegasthuis, 1391-1704; 1063-1070; 5 charters 1 pak 1 deeltje en 6 stukken
        Zie ook: Geestelijk kantoor, nr. 591.
        - Stukken betreffende de stichting door Geertruida, dochter van Jacob Gerardsz., van een vicarie op het St. Nikolaasaltaar in de Pieterskerk te Leiden, 1400-1436; met stukken betreffende de stichting door Jutte, weduwe van Jan Pietersz., van de vicarie, 1391-1399, en stukken betreffende vicarieën te Velsen en Haarlem, 1509; afschriften; met aantekeningen tot 1551. 1541, 1063; 1 deeltje